臺灣高等法院臺中分院刑事判決　　　 100年度上訴字第2097號
上　訴　人
即　被　告　王嘉為
上列上訴人因偽造有價證券等案件，不服臺灣臺中地方法院100年
度訴字第893號中華民國100年8月23日第一審判決（起訴案號：臺
灣臺中地方法院檢察署99年度偵字第23423號），提起上訴，本院
判決如下：
    主  文
上訴駁回。
    理  由
一、按不服地方法院之第一審判決而上訴者，須提出上訴書狀，
    並應敘述具體理由，此為上訴必備之程式；其所提出之書狀
    未敘述上訴理由，或僅曾以言詞陳述上訴理由者，均應於上
    訴期間屆滿後20日內補提理由書於第一審法院；第一審法院
    經形式審查，認逾期未補提上訴理由者，應定期間命補正，
    逾期未補正者，為上訴不合法律上之程式，應以裁定駁回；
    倘已提出上訴理由，但所提非屬具體理由者，則由第二審法
    院以上訴不合法律上之程式，判決駁回；以上於刑事訴訟法
    第350條、第361條、第362條、第367條定有明文。而所謂「
    具體理由」，必係依據卷內既有訴訟資料或提出新事證，指
    摘或表明第一審判決有何採證認事、用法或量刑等足以影響
    判決本旨之不當或違法，而構成應予撤銷之理由，始克當之
    ；倘僅泛言原判決認定事實錯誤、違背法令、量刑失之過重
    或輕縱，而未依上揭意旨指出具體事由，或形式上雖已指出
    具體事由，然該事由縱使屬實，亦不足以認為原判決有何不
    當或違法者，皆難謂係具體理由，第二審法院無須再命補正
    ，可逕認其上訴不合法，以判決駁回之（最高法院97年台上
    字第892、3889號刑事判決參照）。
二、查本件上訴人即被告（下稱被告）王嘉為不服原審判決提起
    上訴，係以：「(一)被告於案發後便對本件犯行坦承不諱，並
    無匿、飾、增、減之任何情事，且犯後態度良好，除一再匯
    款給原告黃證谷外，並向檢察官自白犯罪。(二)被告於100年8
    月8日地院審理庭時，就犯案當時之動機、手段、目的做出
    表述，當時原告黃證谷亦在場，並未提出任何疑慮或反駁，
    可見被告聲稱僅為取得還款之緩衝期，並非為了抵債，實可
    採信。(三)被告亦於同日審理庭表明當時被告僅就本票及協議
    書部分進行偽造，而委託書等2份文件，係經由黃證谷先生
    要求而被迫簽立，當庭原告亦無反駁。(四)地院審理時，原告
    亦稱不再對被告提出進一步之民事訴訟，及並未苛求被告之
    量刑，且被告於羈押前持續性支付所積欠之債務，並未間斷
    ，然而，被告羈押後實係無力生產，以致無法持續清償欠款
    ，與普羅債務糾紛，經刑事訴訟判決後，便完全不予理會清
    償之惡劣情狀大不相同。(五)被告曾至澳洲就讀大學，花費不
    貲，回台後又創業失敗，散進家產，如今適新婚，幼子僅初
    生數月，家庭幾乎破裂，原審判決過重，故懇請鈞院參酌被
    告素行良好，並無犯罪前科，僅因原告黃證谷催討債務，一
    時短於思慮，而偽造本票及協議書，被害對象為羅濟彰及黃
    證谷，本票尚未廣泛流通，對金融秩序未生重大危害，且被
    告犯後具有悔意，態度良好，全力和原告洽談和解之可能，
    及協商債務之事宜，故請准予減輕其刑，宣告緩刑，以保障
    權益，以啟自新。」等情為其上訴理由，有被告及其原審選
    任辯護人提出之上訴理由狀各1份在卷足稽。經核被告之上
    訴理由僅泛稱其係為取得還款之緩衝期，始犯下本案，並非
    為了抵債，且犯後坦承不諱，態度良好，其偽造之本票尚未
    廣泛流通，對金融秩序未生重大危害，告訴人黃證谷於原審
    亦表示不再對被告提出進一步之民事訴訟及苛求被告之量刑
    ，其於羈押前曾持續償還其所積欠之債務，羈押後因無力生
    產，始無法持續清償欠款，與普羅債務糾紛，經刑事訴訟判
    決後，便完全不予理會清償之惡劣情狀大不相同，另其現全
    力與告訴人洽談和解之可能及協商債務之事宜，且其適才新
    婚，幼子僅初生數月，惟原判決量刑過重，故請求減輕其刑
    ，宣告緩刑云云，並未依據卷內既有訴訟資料或提出新事證
    ，指摘或表明第一審判決有何採證認事、用法或量刑等足以
    影響判決本旨之不當或違法。至被告雖陳稱其僅就本票及協
    議書部分進行偽造，委託書等2份文件（按即委託書及授權
    書），係經由告訴人要求始簽立云云，惟原審僅認定被告偽
    造本票及協議書部分，並未認定被告偽造委託書及授權書部
    分，有原審判決書在卷足按，原審既未認定被告偽造委託書
    及授權書部分，則不管此委託書及授權書部分係由被告自行
    簽立，抑或由告訴人要求始簽立，均與本件事實之認定及被
    告罪責之成立無涉，是被告此部分所陳顯非上訴之具體理由
    。另被告陳稱其現全力與原告洽談和解之可能，及協商債務
    事宜乙節，亦與「指摘或表明第一審判決有何採證認事、用
    法或量刑等足以影響判決本旨之不當或違法」等情有別，並
    非上訴之具體理由。綜上所述，被告之上訴理由僅泛言其係
    為取得還款之緩衝期，始犯下本案，且犯後坦承不諱，態度
    良好，並已償還部分欠款，其又係新婚，幼子僅初生數月，
    惟原判決量刑過重，故請求減輕其刑，宣告緩刑云云，然其
    就第一審判決究有何具體事由，致判決不當或違法，並無一
    語涉及，自非屬得上訴第二審之具體理由。
三、又被告另陳稱其偽造之2張本票，係於密切接近之時、地，
    基於單一犯意而為之，各行為之獨立性極為薄弱，依一般社
    會健全觀念，難以強行分開，應認係接續犯，而為包括一罪
    ；及其所犯之行使偽造私文書罪及偽造有價證券之行為，因
    該數犯行間均有部分行為合致，依一般社會通念，認應評價
    為一罪方符合刑罰公平原則，如予數罪併罰，反有過度處罰
    之疑，與人民法律感情亦未契合云云。惟查原判決已於理由
    內說明被告先後偽造系爭2張本票，係屬接續犯，而為包括
    一罪；另牽連犯廢除後，應適度擴張一行為概念，被告所犯
    行使偽造私文書罪及偽造有價證券等2罪，係一行為所觸犯
    ，為想像競合犯，應從一重之偽造有價證券罪處斷等情（見
    原審判決書第5頁），是原判決此部分對被告並無不利，並
    無上訴之實益，亦非上訴之具體理由，附此說明。
四、綜上以觀，本件被告之上訴顯屬違背法律上之程式，應予駁
    回，且不經言詞辯論為之。
五、據上論結，應依刑事訴訟法第367條前段、第372條，判決如
    主文。
中    華    民    國    100    年    10   月    28    日
            刑事第一庭  審判長法  官  李  璋  鵬
                              法  官  胡  森  田
                              法  官  劉  榮  服
以上正本證明與原本無異。
如不服本判決應於收受送達後十日內向本院提出上訴書狀，其未
敘述上訴理由者，並得於提起上訴後十日內向本院補提理由書（
均須按他造當事人之人數附繕本）「切勿逕送上級法院」。
                              書記官  江  玉  萍
中    華    民    國    100    年    10   月    28    日